【裁判字號】    97,抗,1121
【裁判日期】    980330
【裁判案由】    詐欺等
【裁判全文】
臺灣高等法院刑事裁定                  97年度抗字第1121號
抗  告  人
即  自訴人  甲○○
被      告  己○○
            丁  ○
            戊○○
            丙○○
            辛○○
            乙○○
            庚○○
上列抗告人即自訴人自訴被告等詐欺等案件，不服臺灣臺北地方
法院中華民國97年6月11日裁定（96年度自字第67號），提起抗
告，本院裁定如下：
    主  文
抗告駁回。
    理  由
一、抗告意旨略以: (一)就侵佔罪部份: 原審已查出亞太新聞社出
    資人為抗告人即自訴人甲○○，自訴人與被告丁○無任何款
    項往來。丁○等三人係竊盜、侵占自訴人之空白支票花用。
    (二)就被告己○○、丙○○、乙○○、辛○○誣告自訴人傷害
    部份，被告等人之證詞南轅北轍。且自訴人之女已於警局證
    述自訴人係「還手」毆打被告，可見先出手者為被告等人，
    否則如真被自訴人打傷，豈有極輕微之擦傷可言。(三)被告己○○於自訴人照片上畫「奠」、「死」等行為，被告有殺人
    之犯意。本案件案發於民國77年，於民國83年提起自訴（83
    年度自字第1231號）。自訴人事業全毀，皆源於這批歹徒。
    且檢察官濫權起訴百般故意，包庇歹徒，因而造成自訴人家
    破人亡。為此爰提起抗告云云。
二、原裁定意旨略以: (一)自訴人並未提出任何相關「空白票據」
    遭人侵占之證據，復無任何相關空白票據向銀行遺失掛失之
    報告、亦無任何「空白票據」遭人書寫後提示支領票款往來
    之憑證，自難以自訴人所言認定被告等人另有侵占「空白票
    據」之行為。(二)自訴人被訴傷害被告乙○○、辛○○之案件
    ，業經偵查起訴後，以85年度易字第3132號判決自訴人甲○○無罪，並經台灣高等法院以86年度上易字第5935號駁回上
    訴確定。被告己○○、乙○○、辛○○於審判時之證述雖稍
    有出入，然情節大致相合，復有臺灣省立苗栗醫院驗傷診斷
    書可稽。再者自訴人之女古美慧亦於警局證稱自訴人確有還
    手毆打，亦為自訴人於警局中所自承，是以被告四人就該日
    自訴人甲○○與被告辛○○、己○○、乙○○等人互毆，生
    有肢體衝突，後為驗傷再行告訴之舉，並無明知為不實之事
    實而為捏造，自亦難認定有何誣告之故意。(三)自訴人雖謂被
    告己○○有於上訴人照片上畫「奠」、「死」等情，惟自訴
    人並未提出相關之照片供參，無法認定曾經有此照片存在；
    縱有此照片，亦無任何證據可認係被告己○○所為，是此部
    分僅有自訴人甲○○一人之指述，難為不利於被告等人之認
    定等語，而以裁定駁回自訴。
三、按法院或受命法官於自訴案件第一次審判期日前，訊問自訴
    人、被告及蒐集或調查證據，訊問及調查結果，如認為案件
    有刑事訴訟法第252條至第254條之情形者，得以裁定駁回自
    訴，同法第326條第1項、第3項定有明文。又刑事訴訟法第
    161條、第163條關於舉證責任與法院調查義務之規定，係編
    列在該法第1編總則第12章「證據」中，原則上於自訴程序
    亦同適用，除其中第161條第2項起訴審查之機制、同條第3
    、4項以裁定駁回起訴之效力，自訴程序已分別有第326條第
    3、4項及第334條之特別規定足資優先適用外，關於第161條
    第1項檢察官應負實質舉證責任之規定，亦於自訴程序之自
    訴人同有適用，惟第161條第2項裁定定期通知檢察官補正逾
    期未補正者，得以裁定駁回起訴之規定，在自訴程序中，法
    院如認案件有同法第252條至第254條之情形，自得逕依同法
    第326條第3項規定，以裁定駁回自訴，無須先以裁定定期通
    知自訴人補正，最高法院91年度第4次刑庭會議決議內容可
    資參照。
四、經查原裁定於理由欄詳敘自訴所指之犯行罪嫌不足，認依本
    件自訴意旨，尚無積極證據足以證明被告等有上開犯罪之行
    為，經核並無違誤。自訴人囿於其個人主觀上之認知及解釋
    ，猶執陳詞指摘原裁定不當而提起抗告，均非有理由。此外
    ，復查無其他積極事證足認被告等有自訴人所指之犯行，是
    被告等犯罪嫌疑顯有不足，自符刑事訴訟法第252條第10款
    之情形，原審法院因而以裁定將自訴駁回，於法並無不合。
    自訴人前揭抗告理由，並未指明原法院裁定有何違法，尤非
    足取，本件抗告為無理由，應予駁回。
五、據上論斷，應依刑事訴訟法第412條，裁定如主文。
中    華    民    國    98    年    3     月    30    日
                  刑事第二十二庭審判長法  官  何菁莪
                                      法  官  李麗珠
                                      法  官  洪于智
以上正本證明與原本無異。
誣告罪及預備殺人罪部分如不服本裁定，應於收受送達後五日內
向本院提出抗告狀。
其他部分不得抗告。
                                      書記官  強梅芳
中    華    民    國    98    年    4     月    2     日


司法院資訊處製作；財團法人民間司法改革基金會備份。
